【裁判字號】    88,自緝,58
【裁判日期】    890711
【裁判案由】    詐欺
【裁判全文】
臺灣臺北地方法院刑事判決                          八十八年度自緝字第五八號
    自  訴  人  六威貿易股份有限公司
    代  表  人  戊○○
    擔當訴訟人  臺灣臺北地方法院檢察署檢察官
    被      告  丙○○
右列被告因詐欺案件，經自訴人提起自訴，本院判決如左：
    主  文
丙○○無罪。
    理  由
一、自訴意旨略以：如後附之自訴狀影本所載（如附件）。
二、按犯罪事實應依證據認定之，無證據不得推定其犯罪事實。又不能證明被告犯罪
    者，應諭知無罪之判決，刑事訴訟法第一百五十四條、第三百零一條第一項分別
    定有明文。查自訴人認被告涉有上開犯嫌，無非以支票之發票人為被告名義為主
    要論據。然訊據被告則堅決否認有上開犯嫌，辯稱：伊沒有開票給丁○○，伊之
    前有開一家公司叫元昌公司在台中市○○路上，曾在信用合作社申領票據，當時
    有一合夥人陳瑞昌，後來查不是此名，因之前有票據法的案子已遭拒往不能申領
    支票，所以約定由他出資金，伊出名向銀行申領支票，當初是由伊管支票，他管
    印章存摺，後來一段時間，因共事久了，所以就沒有提防他，全部交由他使用，
    後來是五信有跳票紀錄，銀行通知伊，伊才知道，伊不認識自訴人及丁○○，伊
    沒有詐欺，不知票為何流到那裡，跟他們不認識如何詐欺等語。經查自訴代表人
    戊○○於本院八十九年四月十八日調查中稱，（本院問：為何告被告丙○○？）
    係因丁○○拿票給伊，而發票人是丙○○等語，可見與自訴代表人實際接洽者為
    丁○○，被告丙○○之所以被列為共同被告，乃係因自訴代表人自丁○○收到之
    支票之發票人為被告丙○○所致，是以丁○○及同案其餘共犯沈芳文、陳塗元、
    吳接元雖因本案詐欺罪，均經法院判決有罪在案，有本院七十九年度自緝字第八
    五號、八十二年度自緝字第一二六號、台灣高等法院七十八年度上易字第六三七
    九號判決各一份附卷可按，然被告丙○○是否與丁○○等人間有詐欺犯意之聯絡
    及行為之分擔，仍有進一步釐清之必要。又查共同被告丁○○於本院歷次調查中
    均供稱不認識被告丙○○等語（見本院八十二年度自緝字第一二六號刑事卷宗內
    所附之調查筆錄），且共同被告沈芳文於本院調查中供稱伊不認識丙○○，陳塗
    元是五、六年前做鐵捲門材料認識的，貨是吳接元收的，貨送來時，丁○○（自
    稱姓吳）均親自與他（自訴代表人）接洽等語（見本院七十八年度自緝字第一六
    五號刑事卷宗七十八年十一月二十日審判筆錄）、於檢察官偵查中稱，丁○○僱
    用伊，月薪一萬五千元，丁○○用吳接元名義訂立租賃契約，他說吳接元是他老
    闆，伊帶丁○○找陳塗元借場地等語（見台灣台南地方法院檢察署七十八年度營
    偵字第二一三號偵查卷第十七頁）；共同被告陳塗元於本院調查中供稱，伊將廠
    房及設備借給沈芳文，伊和沈芳文是好友，基於朋友道義才借他等語（見本院七
    十八年度自字第七二九號刑事卷宗第六十六頁）；共同被告吳接元於本院調查中
    稱，伊不認識丁○○、陳塗元、沈芳文、丙○○等語（見本院七十九年度自緝字
    第八五號判決），可見上開共同被告並無一人認識被告丙○○，更遑論供稱被告
    丙○○在此次詐欺案件中擔任何分配角色。再參以被告丙○○另案經台灣台中地
    方法院檢察署檢察官以七十八年度偵字第四七三五號起訴詐欺案件中，持以被告
    丙○○為發票人之台中市第三信用合作社中正分社之空白支票在台北市○○街販
    售之甲○○（業經台灣士林地方法院以七十八年度易字第四四一號判決有罪在案
    ）於本院調查中證稱，支票是台北橋頭有人推銷，他說缺錢，看有沒有人要，可
    轉給人用，沒告訴伊支票那裡來的，不是丙○○給的等語，顯見上開支票固均為
    被告所申領，然實際交付上開空白支票予自訴人、丁○○或甲○○者，均非被告
    ，已難認被告與共同被告丁○○等人間有何犯意之聯絡。末查證人即被告丙○○
    所指之合夥人乙○○於本院調查中雖然否認有與被告合作事業及販售被告所申領
    之支票等情，然證人乙○○與被告於本案係處於利害關係地位，其上開證詞當不
    得作為不利被告認定之證據。況查證人乙○○於本院調查中亦證稱伊向被告借支
    票時還要在被告前面寫金額才可以等語，可見被告使用支票時十分小心，自實難
    認被告有任意販售支票之故意，此外又查無其他積極證據，足認被告確有詐欺之
    情事，不能證明被告犯罪，依法應諭知無罪之判決。
三、至併案之台灣台南地方法院檢察處七十八年度偵字第三００七號被告丙○○詐欺
    案件，與本件為單純一罪之同一案件；又台灣台中地方法院八十年度易緝字第五
    三六號（即七十八年度易字第四一０一號暨併案部分）被告丙○○詐欺案件，因
    本件業經判決無罪，自無連續犯之裁判上一罪關係，應退回檢察官，另行偵辦，
    均附此敘明。
據上論結，應依刑事訴訟法第三百四十三條、第三百零一條第一項，判決如主文。
中      華      民      國    八十九    年      七      月     十一     日
                                      臺灣臺北地方法院刑事第九庭
                                          法  官  黃  雯  惠
右正本證明與原本無異
如不服本判決應於送達後十日內向本院提出上訴狀
                                          書記官  林  素  霜
中      華      民      國    八十九    年      七      月     十五     日


司法院資訊處製作；財團法人民間司法改革基金會備份。
